【裁判字號】    94,訴,4440
【裁判日期】    950815
【裁判案由】    偽造有價證券等
【裁判全文】
臺灣高雄地方法院刑事判決               94年度訴字第4440號
公  訴  人  臺灣高雄地方法院檢察署檢察官
被      告  丁○○
            丙○○原名戊○○.
共      同
指定辯護人  本院公設辯護人黃文德
上列被告因偽造有價證券等案件，經檢察官提起公訴（94年度偵
字第20222 號），本院判決如下：
    主  文
丁○○共同意圖供行使之用，而偽造有價證券，處有期徒刑壹年
拾月。緩刑貳年。如附表一編號１、３、５所示之支票各壹張沒
收。
丙○○共同意圖供行使之用，而偽造有價證券，處有期徒刑壹年
捌月。緩刑貳年。如附表一編號５所示之支票壹張沒收之。
    事  實
一、丁○○與丙○○為兄妹，丁○○身罹鬱血性心衰竭，並借住
    於其原任職之中信房屋仲介公司所在的高雄市三民區○○○
    路185號透天厝之4樓，其妹丙○○亦罹患重度憂鬱症，兩人
    均因經濟拮据無力支付醫療費用。爰因丙○○之友人甲○○
    ，曾向丁○○提及如有空白支票可向地下錢莊調借現金。丁○○竟意圖自己不法所有，基於竊盜及偽造有價證券之犯意
    ，於民國94年7 月1 日23時許，自其所借住之上址4 樓，進
    入位於該透天厝1 樓之中信房屋仲介公司辦公室時，徒手竊
    取該公司職員乙○○所有置於辦公室抽屜內之「國泰世華商
    業銀行前鎮分行，帳號000000000000號」的空白支票5 張（
    票號：YQ0000000 至YQ0000000 號，即附表一編號1 至5 之
    支票），並當場盜用乙○○之支票印鑑章，接續蓋印於上開
    5 張支票之「發票人欄」，再將該「乙○○」印章放回抽屜
    後，攜帶該5 紙支票離去。丁○○並於翌（2） 日，在高雄
    市○○○路38號，接續於附表一編號1 、3 之兩張已蓋妥發
    票人「乙○○」章之支票上，均偽填發票日為同年6 月1 日
    ，並分別偽填17萬元、5 萬元，而偽造該2 張支票。
二、丁○○因丙○○亦欠錢，即續承上開偽造有價證券之犯意，
    並與丙○○基於共同偽造有價證券後行使之犯意聯絡，於同
    年7 月中旬至該月底間之某日，在陪同丙○○前往國軍高雄
    總醫院（下簡稱：80 2醫院）之途中，將附表一編號4 、5
    所示已蓋妥發票人「乙○○」印章之空白支票，同時交付予
    知悉該2 紙支票為贓物之丙○○收受，囑咐丙○○將該2 紙
    支票填妥後作為擔保，依報紙上之廣告，向他人借款（至於
    附表一編號2 之支票則已遺失，而未交予丙○○）。
三、丙○○收受上開兩張支票後，先於94年7 月中旬至下旬間之
    某日，在802 醫院內，由丙○○在附表編號4 之支票上偽填
    「金額」6 萬元後，將該紙尚未填載發票日之支票，聯同丁○○當場所簽發之另紙面額10萬本票，一併交予某年籍不詳
    ，自稱「億鑫行銷股份有限公司」（下稱億鑫公司）職員之
    男子，而向該男子調借5 萬元，足以生損害於乙○○及該男
    子。嗣由丁○○與該男子前往取款，經預扣1 萬元利息，及
    以餘款中之3 萬5 千元抵充贖回丁○○原先質押之鑽戒後，
    丁○○實得5 千元，丁○○再將其中之2 千元分予丙○○。
四、丙○○旋續於94年7月中旬至下旬某日，在802醫院之停車場
    ，於附表一編號5 之支票上，偽填發票日為94年7 月30日及
    金額85000 元後，將該支票交付不知情之邱炳源作為擔保，
    而向邱炳源調借4 萬元。而經預扣利息後，丙○○即將實際
    借得之3 萬元，全數轉交予丁○○。嗣該紙支票屆期時，邱
    炳源即委託不知情之蔡宗達，向玉山銀行大昌分行提示上開
    支票，經國泰世華商業銀行前鎮分行於94年8 月1 日通知乙○○補足票款，乙○○旋即依法掛失上開5 張支票，警方並
    循線追查，始悉上情，並扣得丁○○所交付如附表編號1 、
    3 號兩張已偽造完成之支票。
五、案經高雄市政府警察局苓雅分局報告高雄地方法院檢察署檢
    察官偵查後起訴。
    理  由
壹、證據能力之審認：
一、按法院就被告之案件對其他共同被告或與被告有共犯關係之
    人調查，該共同被告或共犯在本質上即屬證人，應依人證之
    調查程序傳喚該共同被告或共犯到場，命其立於證人之地位
    而為陳述，並通知被告，使被告有與之對質及詰問其現在與
    先前陳述之瑕疵的機會，以確保其對質詰問權，並藉以發現
    實體真實，最高法院94年度台上字第2604號判決可資參照。
    經查，被告丁○○與黃旻文就上揭犯行，其相互間為被告以
    外之人，彼此間具證人之適格，渠等2 人亦係互有共犯關係
    之人，其等於警詢中之證述，固屬傳聞證據，然於本院審理
    時已將丁○○及黃旻文均以證人身份而為訊問，並已依法令
    其具結，復踐行交互詰問程序，使被告丁○○與黃旻文相互
    間有詰問、對質機會，是被告二人於警詢中以證人身分所為
    之證述，自有證據能力。
二、又證人即被害人乙○○於警詢之證述及其於偵查中經具結之
    證述 (見偵卷第13-15 頁)， 暨證人陳宗達、邱炳源於警詢
    中之證述，亦均屬傳聞證據，然均經公訴人及被告二人於本
    院審理中同意作為證據，依同法159 條之5 第1 項，亦有證
    據能力。
三、另共同被告丁○○於偵查中以證人身分經具結所為之證述，
    亦經公訴人及被告二人於本院審理時同意作為證據，依刑事
    訴訟法刑訴訟法159 條之5 第1 項規定，當有證據能力。
四、卷附丁○○、黃旻文之國軍榮民總醫院之診斷證明書、高雄
    榮民總醫院之診斷證明書，係從事業務之人於業務上或通常
    業務過程所製作之證明文書，依刑事訴訟法第159 條之4 第
    2 款規定，自有證據能力。
貳、實體部分：
一、上揭事實，業據被告丁○○、黃旻文於本院審理時坦承不諱
    （參見本院審理卷95年5 月2 日審理筆錄），此與證人即被
    害人乙○○於警訊之證述及偵查時具結之證述「其失竊及申
    報掛失附表各支票」等情 (見警卷第10-11 頁)， 及與證人
    邱炳源、蔡宗達於警詢證述，暨與證人丁○○、丙○○於警
    詢及本院證述之情節大致符合 (見警卷第12頁至16頁），此
    外，並有扣案註明作廢之附表編號1 、3 之支票兩紙 (見警
    卷第1 頁)、 票據遺失申報書、編號5 支票及退票理由書影
    本、掛失止付票據提示人查報資料等資料（參見警卷第17-2
    3 頁）、臺灣票據交換所高雄市分所95年2 月15日台票高字
    第0354號函（本院卷第55頁）、國泰世華銀行前鎮分行95年
    3 月1 日095 國世前鎮字第0005號函復附表編號1 至5號 支
    票提示情形（本院卷第56-57 頁）等資料在卷可稽，核被告
    上開自白與事實相符，洵堪採信。本件事證明確，被告犯行
    堪可認定，依法應予論科。
二、按發票日為票據法所規定之支票應記載事項，未載發票日，
    雖不能認為係有效之支票，致不構成偽造有價證券罪，但該
    支票上記載之內容已足表示一定之意思，仍不失為私文書，
    而應構成偽造私文書罪。從而，附表一2 、4 所示支票，雖
    欠缺發票日等必要記載事項，而無有效之支票，但仍得認係
    偽造之乙○○私文書。又被告行為後，如附表二所示之相關
    法律均業經變更，並俱於95年7 月1 日施行，玆經整體比較
    結果，裁判時法並未較為有利，從而依刑法第2 條第1 項規
    定，自應適用各該行為時法，亦即修正前法至明。核被告丁○○所為，係犯刑法第320 條第1 項之竊盜罪（竊取附表所
    示之5 紙空白支票）、第201 條第1 項之偽造有價證券罪（
    偽造附表一編號1 、3 、5 之支票）、第216 條及210 條之
    行使偽造之私文書罪（編表2 、4 之無效支票部分）。丙○○所為，則係犯刑法第349 條第1 項之收受贓物罪（收受附
    表一編號4 、5 所示支票）、第201 條第1 項之偽造有價證
    券罪（偽造附表編號5 之支票）、刑法第216 條及210 條之
    行使偽造私文書罪（偽造附表編號4 所示無發票日之支票後
    行使）。又公訴意旨就編號4 之支票部分，認被告二人均係
    犯偽造有價證券罪，惟該紙支票因欠缺發票日而僅該當偽造
    私文書罪，已如前述，但因基本社會事實同一，本院自得變
    更起訴法條（註：編號2 之支票部分，檢察官應未明所犯法
    條）。又被告盜用印章之行為，係偽造私文書、偽造有價證
    券之部分行為，而偽造私文書之行為則為行使偽造私文書之
    高度行為所吸收，均不另為罪。
三、又被告丙○○與丁○○，就偽造附表編號5 之支票及偽造附
    表編號4 所示無發票日之支票後行使部分，有共同之犯意聯
    絡及行為分擔，應為共同正犯。
四、又數行為於同時同地或在密切接近之時地實施，侵害同一之
    法益，各行為之獨立性極為薄弱，依一般社會觀念，在時間
    差距上，難以強行分開，在刑法評價上，以視數個舉動接續
    施行，合為包括之一行為予以評價，較為合理，則屬接續犯
    ，而為包括之一罪。本件被告丁○○於竊取附表一所示之5
    紙空白支票時，即擬填妥後用以向他人借款；並當場盜用印
    章蓋印於5 紙支票上，亦即已在同一地點同時著手偽造之行
    為；嗣更旋即親自或交由丙○○填寫，亦即密切接近之時間
    陸續為之，在時間差距上難以強行分開，從而各該偽造之行
    為，應認係一接續犯。同此理，被告丙○○收受附表4 、5
    之支票時，亦擬用以向他人借款並旋即填寫，各該偽造之行
    為，亦應認係接續犯。又被告丁○○所犯上開竊盜罪與其之
    罪，及被告丙○○所犯收受贓物罪與其餘罪名，均有方法目
    的之關係，而為牽連犯；且以一接續行為，而犯上開刑法第
    201 條第1 項之偽造有價證券罪、第216 條及210 條之行使
    偽造私文書罪，為想像競合犯，故依刑法55條，從一重處斷
    結果，均應論以偽造有價證券罪。
五、又被告丙○○所犯收受贓物罪，雖未據起訴，然與已起訴之
    偽造有價證券部分，有裁判上一罪關係，而為起訴效力所及
    ，本院亦應併予審究。又犯罪事實是否業經起訴，係以犯罪
    事實欄之記載為準，而與起訴書所載之法條無關，本件起訴
    書既已載有「竊取乙○○所有、、、空白支票5 張、、並擅
    自於抽屜內取出乙○○之支票印鑑章後，於發票人欄盜用、
    、」，應認就盜用乙○○印章蓋印於附表一1 、2 、3 支票
    上之事實，業經起訴。從而，被告丁○○嗣填妥附表一1 、
    3 支票之必要記載事項的偽造有價證券行為，與已起訴之上
    開盜用印章行為及竊盜罪，分別有實質上及裁判上一罪之關
    係，而為起訴效力所及。
六、本件被告丁○○因身罹鬱血性心衰竭，被告丙○○亦因罹患
    重度憂鬱症，有渠等二人之診斷證明書為證（偵卷第24、25
    頁），兩人均因經濟拮据，欠缺醫療費用，致被告違犯本案
    之罪，渠等之行為固屬不當，惟渠等身患重病欠缺醫療費用
    ，一時思慮未周，誤蹈法網致偽造支票向地下錢莊借錢以應
    急，而受重利盤剝之苦，非至絕境，通常人鮮少為之。是就
    被告二人犯罪之原因及環境，客觀上足以引起一般同情，其
    情狀顯有可憫之處，如量以偽造有價證券最輕3 年之法定本
    刑，仍嫌過重，爰酌情將被告二人均依修正前刑法第59條之
    規定減輕其刑。爰審酌被告丁○○、丙○○之品行（參卷附
    之台灣高等法院被告前案紀錄表），犯罪之動機、所生損害
    、犯罪後之態度念，及已與被害人和解，等一切情狀，分別
    量處如主文所示之刑，以資懲儆。
七、被告丙○○前未曾因故意犯罪受有期徒刑以上刑之宣告；又
    被告丁○○前雖曾因犯偽造文書案件，經本院判處有期徒刑
    10月確定，並宣告緩刑2 年，緩刑期間付保護管束，於91年
    12月31日保護管束期滿，未經撤銷緩刑，其刑之宣告失其效
    力，其未再因故意犯罪受有期徒刑以上之宣告，亦有台灣高
    等法院被告前科紀錄表在卷可參，此次因一時失慮觸犯本案
    犯行，惟已坦承犯行，且已與被害人乙○○和解，有和解書
    1 紙在卷可稽。經考量被告經此刑之宣告後，當知所警惕信
    無再犯之虞，本院認以暫不執行其刑為適當，併參酌最高法
    院95年5 月23日刑事庭第8 次決議，依修正後之刑法第74條
    第1 項第1 款規定，均諭知緩刑2 年，以勵自新。
八、按偽造之有價證券不論屬於犯人與否沒收之，刑法第205 條
    定有明文。扣案如附表一編號1 、3 之支票，及未扣案編號
    5 之支票（並無證據證明已滅失），均係偽造，依上揭規定
    ，不問屬於犯人與否，應予宣告沒收。再未扣案編號2 、4
    未偽造完成之支票，屬無效支票，雖為被告犯罪所用之物，
    然並非被告所有，與刑法第38條第1 項第2 款規定沒收之要
    件不合，自無庸宣告沒收。至於附表一5 張支票上之印文，
    係被告盜用乙○○真正之印章蓋印，並非偽造之印文，核與
    刑法第219 條之要件亦不相符，當無宣告沒收之必要。
九、又行使偽造之有價證券以使人交付財物，本即含有詐欺之性
    質，如果所交付之財物，即係該證券本身之價值，其詐欺取
    財仍屬行使偽造有價證券之行為，不另論以詐欺取財罪 (最
    高法院31年上字第1918號判例要旨參照)。 本件被告丁○○
    、丙○○共同偽造編號4 、5 之支票，持向地下錢莊借錢，
    然查該地下錢莊之人早已認知被告二人之資力不足，而為賺
    取高利貸仍借款予被告二人，況且地下錢莊所交付之金錢，
    均遠低於支票面額價值，顯見地下錢莊之人交付借款予被告
    二人，並未陷於錯誤，是被告二人行使附表一編號4 、5 之
    支票，並無另行成立欺取財罪之餘地，附此敘明。
參、不另為無罪之諭知部分
一、公訴意旨另以：被告丙○○與丁○○共同意圖為自己不法之
    所有，基於竊盜之犯意，共同竊盜編號1 至5 之支票，並由
    丁○○當場盜用乙○○之印章，蓋印於編號1 、2 、3 之支
    票上，因認被告丙○○涉有刑法第28條、第320 條第1 項等
    罪云云。（如前述，依起訴書之記載，盜用乙○○之印章蓋
    印於編號1 、2 、3 之支票上之事實，業經起訴）。
二、按犯罪事實應依證據認定之，無證據不得認定犯罪事實，刑
    事訴訟法第154 條第2 項定有明文。又事實之認定，應憑證
    據，如未能發現相當證據，或證據不足以證明，自不能以推
    測或擬制之方法，以為裁判基礎，有最高法院40年度台上字
    第86號判例可資參照。
三、檢察官旨認被告丙○○涉犯與丁○○共同竊盜附表5 張支票
    ，及盜用乙○○之印章蓋印於編號1 、2 、3 支票上之犯行
    ，無非係以共犯丁○○於警詢及偵查中之證述，為其論罪依
    據。惟訊據被告丙○○矢口否認有與丁○○共同竊盜系爭附
    表5 張支票情事，辯稱：丁○○所交付編號4 、5 兩張支票
    ，伊知悉應該係來路不明的支票（即贓物），但伊不知丁○○尚有偷取附表編號1 、2 、3 等三張支票等語。
四、經查，本院審理時以被告丁○○、丙○○互為證人，經交互
    詰問結果，丁○○均證稱：其僅交付附表一編號4 、5 之支
    票予丙○○，且伊於行竊前並未告知丙○○等語。至於丁○○行竊系爭空白支票前之某日，丁○○、丙○○、甲○○同
    在旅舍時，甲○○曾向丁○○表示，如果有空白支票則可持
    以向地下錢莊借錢等事實，雖據丁○○、丙○○一致陳明在
    卷，然甲○○為上開陳述時，黃昱如係在浴室內洗澡，此經
    丁○○證述在卷，故難認黃昱如知悉此事。況且，甲○○為
    上開陳述後，約經過一星期，丁○○才竊取系爭支票，且係
    行竊當日才起意行竊等情，亦經丁○○陳明在卷，故難認甲○○為上開陳述時，被告二人已有竊取乙○○支票及盜用乙○○印章之共同犯意聯絡。從而，公訴人既未舉出其他證據
    ，以供本院參酌，自難認為被告丙○○有檢察官所指之上開
    犯行。然因公訴人認為此部分，與其前揭論罪科刑之偽造有
    價證券罪有牽連犯之裁判上一罪關係，爰不另為無罪之諭知
    ，附此敘明。
據上論斷，應依刑事訴訟法第299 條第1 項前段、第300 條，刑
法第2 條第1 項、第74條第1 項第1 款、修正前刑法 (下同)第
28條、第55條、第201 條第1 項、第210 條第1 項、第216 條、
第320 條第1 項、第349 條第1 項、第205 條，罰金罰鍰提高標
準條例第1 條前段，判決如主文。
本案經檢察官李門騫到庭執行職務。
中      華      民      國    95   年    8   月  15   日
                刑事第十三庭     審判長法官  洪碩垣
                                     法  官  劉惠娟
                                     法  官  張金柱
以上正本證明與原本無異。
如不服本判決，應於收受送達後10日內向本院提出上訴書狀。
（須附繕本）
中      華      民      國    95   年    8   月  23   日
                                     書記官  蘇  豫
中華民國刑法第201條第1項
意圖供行使之用，而偽造、變造公債票、公司股票或其他有價證
券者，處3 年以上10年以下有期徒刑，得併科3 千元以下罰金。
中華民國刑法第210條
偽造、變造私文書，足以生損害於公眾或他人者，處 5 年以下有期徒刑。
刑法第320條第1項
意圖為自己或第三人不法之所有，而竊取他人之動產者，為竊盜罪，處
 5 年以下有期徒刑、拘役或 5 百元以下罰金。
刑法第349條第1項
收受贓物者，處 3 年以下有期徒刑、拘役或 5 百元以下罰金。
┌─────────────────────────────────────────┐
│附表一：                                                                          │
├──┬───────┬─────┬───────┬───────┬────────┤
│編號│支票號碼      │偽填之發票│偽填金額（新臺│付款人        │說明            │
│    │              │日        │幣）          │              │                │
├──┼───────┼─────┼───────┼───────┼────────┤
│ 1  │YQ0000000     │94、6 、1 │偽填17萬元    │國泰世華商業銀│丁○○於偽填金額│
│    │              │          │              │行前鎮分行    │及日期，支票該已│
│    │              │          │              │              │偽造完成        │
├──┼───────┼─────┼───────┼───────┼────────┤
│ 2  │YQ0000000     │無        │無            │  同  上      │未填金額、日期即│
│    │              │          │              │              │遺失，屬無效票據│
├──┼───────┼─────┼───────┼───────┼────────┤
│ 3  │YQ0000000     │94、6 、1 │偽填5 萬元    │  同  上      │丁○○偽造完成  │
├──┼───────┼─────┼───────┼───────┼────────┤
│ 4  │YQ0000000     │丙○○未填│丙○○偽填6 萬│  同  上      │未填載發票年月日│
│    │              │發票年月日│元            │              │，亦屬無效票據  │
│    │              │，僅填金額│              │              │                │
├──┼───────┼─────┼───────┼───────┼────────┤
│ 5  │YQ0000000     │偽填發票日│偽填金額8 萬5 │  同  上      │丙○○偽填金額、│
│    │              │94 、7、30│千元          │              │日期偽造完成    │
└──┴───────┴─────┴───────┴───────┴────────┘
┌──────────────────────────────────────────────────┐
│附表二：                                                                                            │
├──────┬─────────────┬─────────────┬───────┬───────┤
│相關變更    │行為時法之內容            │裁判時法之內容            │比  較  理  由│備    註      │
├──────┼─────────────┼─────────────┼───────┼───────┤
│共同正犯    │1、修正前刑法第28條：二人 │1、修正後刑法第28條：二人 │              │不論依修正前或│
│            │   以上共同實施犯罪之行為 │   以上共同實施犯罪之行為 │              │修正後規定，均│
│            │   者，皆為正犯。」       │                          │              │為共同正犯    │
├──────┼─────────────┼─────────────┼───────┼───────┤
│牽連犯      │刑法第55條：「一行為而觸犯│刑法第55條：「一行為而觸犯│刪除牽連犯（即│修正後刑法第55│
│            │數罪名，或犯一罪而其方法或│數罪名者，從一重處斷。但不│原「、、犯一罪│，既刪除牽連犯│
│            │結果之行為犯他罪名者，從一│得科以較輕罪名所定最輕本刑│而其方法或結果│規定，則應依數│
│            │重處斷」。                │以下之刑。」              │之行為犯他罪名│罪併罰規定分論│
│            │                          │                          │者」）之規定。│併罰，自較適用│
│            │                          │                          │              │修正前刑法第55│
│            │                          │                          │              │條依牽連犯以一│
│            │                          │                          │              │罪論，更不利於│
│            │                          │                          │              │被告          │
├──────┼─────────────┼─────────────┼───────┼───────┤
│罰金刑之貨幣│                          │1、刑法施行法第1 之1 條第 │刑法罰金之貨幣│              │
│單位        │                          │   1 項：「中華民國94年1  │單位，由「元（│              │
│            │                          │   月7 日刑法修正施行後， │指銀元）」變更│              │
│            │                          │   刑法分則編所定罰金之貨 │為「新臺幣」  │              │
│            │                          │   幣單位為新臺幣。」     │              │              │
├──────┼─────────────┼─────────────┼───────┼───────┤
│刑法320 條第│1、罰金罰鍰提高標準條例第1│1、罰金罰鍰提高標準條例第1│刑法分則之罰金│行為時法有利  │
│1 項、第201 │   條前段：「依法律應處罰 │   條前段、第5 條（未修正 │數額，亦視該分│              │
│條1 項、第  │   金、罰鍰者，就其原定數 │   ，內容同左）           │則先前曾修正與│              │
│349 條1 項之│   額得提高為2 倍至10倍」 │2、刑法施行法第1 之1 條第 │否，而分別提高│              │
│罰金刑上下限│   （註：刑法係10倍）。   │   2 項：「94年1 月7 日刑 │3 或30倍。    │              │
│            │2、同條例第5條：「第1 條所│   法修正時，刑法分則編未 │              │              │
│            │   定得提高倍數之規定，於 │   修正之條文定有罰金者， │              │              │
│            │   本條例修正後制定之法律 │   自94 年1月7 日刑法修正 │              │              │
│            │   ，不適用之；本條例修正 │   施行後，就其所定數額提 │              │              │
│            │   前公布之法律，於本條例 │   高為30倍。但72年6 月26 │              │              │
│            │   修正後修正其罰金罰鍰數 │   日至94年1 月7 日新增或 │              │              │
│            │   額 或法律經全部修正而其│   修正之條文，就其所定數 │              │              │
│            │   罰 金罰鍰數額未予變更者│   額提高為3 倍。」       │              │              │
│            │   ，亦同。」。           │3、刑法第33條第5款：「罰  │              │              │
│            │   ：「罰金：一元以上」。 │   金：新台幣一千元以上， │              │              │
│            │3、修正前刑法第33條第5 款 │   以百元計算之。」       │              │              │
│            │4、結論：依上揭規定，及現 │4、結論：依上開規定，罰金 │              │              │
│            │   行法規所定貨幣單位折算 │   刑：                   │              │              │
│            │   新台幣條例第2 條，罰金 │(1)、上限：新台幣9 萬元（20│              │              │
│            │   刑：                   │    1 條1 項）、15000 元（│              │              │
│            │(1)、上限：                │    320條1項、349條1項）  │              │              │
│            │  I、銀元30000 元即新台幣│(2)、下限：均為新台幣1000元│              │              │
│            │      9 萬元（201 條1 項）│    。                    │              │              │
│            │  II、銀元5000元即新台幣  │                          │              │              │
│            │      15000 元（320 條1 項│                          │              │              │
│            │      、349條1項）        │                          │              │              │
│            │(2)、下限：均為銀元10元即新│                          │              │              │
│            │    台幣30元。            │                          │              │              │
├───┬──┼─────────────┴─────────────┴───────┴───────┘
│整體比│行為│1、刑法第320 條第1 項：5 年以下有期徒刑、拘役、或「銀元5000 元即新臺幣│修正前刑法第32│
│較結果│時法│   15000元以下，銀元10元即新臺幣30元以上罰金」                        │0 條1 項、201 │
│      │    │2、刑法第201 條第1 項：3 年以上10年以下有期徒刑，得併科「銀元3000 元  │條1 項、349 條│
│      │    │   即新台幣15000 元，銀元10元即新臺幣30元以上罰金」                   │1 項法定罰金刑│
│      │    │3、刑法第349 條第1 項：3 年以下有期徒刑、拘役、或銀元5000元即新臺幣   │較低；依牽連犯│
│      │    │   15000 元以下，銀元10元即新臺幣30元以上罰金。                       │從一重處斷，亦│
│      │    │                                                                      │較有利。故整體│
│      ├──┼───────────────────────────────────┤觀察，仍以行為│
│      │裁判│1、刑法第302 條第1 項：5 年以下有期徒刑、拘役、或新臺幣15000 元以下， │法較有利被告。│
│      │時法│   新臺幣1000元以上罰金」。                                           │              │
│      │    │2、刑法第201 條第1 項：3 年以上10年以下有期徒刑，得併科「新台幣15000元│              │
│      │    │   以下，新臺幣1000元以上罰金。                                       │              │
│      │    │3、刑法第349 條第1 項：3 年以下有期徒刑、拘役、或「新台幣15000 元以   │              │
│      │    │   下，新臺幣1000元以上罰金」。                                       │              │
│      │    │（刑法第320條第1項、第201條第1項、349條第1項本身，均未修正）          │              │
└───┴──┴───────────────────────────────────┴───────┘


司法院資訊處製作；財團法人民間司法改革基金會備份。
